臺灣基隆地方法院民事判決  
109年度基簡字第899號
原      告  凱基商業銀行股份有限公司


法定代理人  魏寶生  
訴訟代理人  穆信堅  
            潘俐君  
            林盟凱  
被      告  陳賴豐  

上列當事人間請求給付借款事件，本院於民國109年10月8日言詞
辯論終結，判決如下：
    主      文
被告應給付原告新臺幣參拾玖萬玖仟貳佰柒拾元，及其中新臺幣
參拾玖萬捌仟玖佰零捌元自民國一百零九年四月二十八日起至清
償日止，按週年利率百分之十五計算之利息。
訴訟費用新臺幣肆仟肆佰壹拾元，由被告負擔新臺幣肆仟參佰伍
拾元，餘由原告負擔。
本判決得假執行；但被告如以新臺幣參拾玖萬玖仟貳佰柒拾元預
供擔保，得免為假執行。
    事實及理由
一、按訴狀送達後，原告不得將原訴變更或追加他訴，但擴張或
    減縮應受判決事項之聲明者，不在此限，民事訴訟法第255
    條第1項第3款定有明文。查原告於督促程序時原請求被告給
    付新臺幣（下同）404,803元，及其中398,908元自民國109
    年4月16日起至清償日止，按週年利率15%計算之利息，嗣變
    更聲明為請求被告給付399,270元，及其中398,908元自109
    年4月28日起至清償日止，按週年利率15%計算之利息，核屬
    減縮應受判決事項之聲明，合於前開規定，先予敘明。
二、原告主張：被告於90年4月3日與原告簽訂小額循環信用貸款
    契約，約定以GEORGE＆MARY現金卡為工具循環使用，利息按
    週年利率18.25%計算，若未依約於繳款期限前繳款時，即喪
    失期限利益，全部債務視為到期，並改按週年利率20%計付
    遲延利息，被告未依約還款，尚積欠399,270元（本金398,9
    08元）未清償，為此提起本訴，求為判決如主文第1項所示
    。
三、被告抗辯略以：被告確有向原告申請使用現金卡，但原告收
    取的利息已超過積欠本金3倍以上，被告因工作不穩定連利
    息都無法償還，且兩造於今年5月間簽立個別協商清償協議
    書（下稱系爭協議書），被告有依約定方式還款等語。並答
    辯聲明：原告之訴駁回。
四、原告主張之上開事實，業據提出小額循環信用貸款契約、交
    易記錄一覽表、利息餘額查詢等件影本為證，且為兩造所不
    爭執，堪信為真實。被告固辯稱兩造於109年5月間簽立系爭
    協議書，惟被告所提系爭協議書未經原告蓋章，原告也否認
    有收到被告簽名的系爭協議書，且經本院改期以便兩造再行
    協商，因被告未接聽原告電話以致無法聯繫，堪認兩造就系
    爭協議書未達成合意，被告所辯不足採信。
五、按稱消費借貸者，謂當事人一方移轉金錢或其他代替物之所
    有權於他方，而約定他方以種類、品質、數量相同之物返還
    之契約；借用人應於約定期限內，返還與借用物種類、品質
    、數量相同之物；遲延之債務，以支付金錢為標的者，債權
    人得請求依法定利率計算之遲延利息，但約定利率較高者，
    仍從其約定利率。民法第474條第1項、第478條前段、第233
    條第1項分別定有明文。原告是依據小額循環信用貸款契約
    請求利息，且符合銀行法第47條之1第2項規定，被告自應依
    約履行，至於被告因經濟困難而無力償還，係履行能力問題
    ，尚非被告得拒絕清償之理由。從而，原告依消費借貸契約
    之法律關係，請求被告給付如主文第1項所示之金額及利息
    ，為有理由，應予准許。
六、本件係民事訴訟法第427條第1項所定之標的金額500,000元
    以下之財產權訴訟，本院為被告敗訴之判決，應依職權宣告
    假執行，並依同法第392條第2項規定，依職權宣告被告預供
    擔保，得免為假執行。
七、本件第一審裁判費為4,410元，此外別無其他費用支出，因
    原告減縮訴之聲明，就該減縮部分而言，與撤回無異，爰依
    被告敗訴比例，確定本件訴訟費用由被告負擔4,350元（計
    算式：4,410元×399,270÷404,803＝4,350元，元以下四捨五
    入）。
八、結論：本件原告之訴為有理由，依民事訴訟法第436條第2項
    、第78條、第87條第1項、第389條第1項第3款、第392條第2
    項，判決如主文。
中　　華　　民　　國　　109 　年　　10　　月　　15　　日
                  民事庭法　官　陳湘琳
以上正本係照原本作成。
對於本件判決如有不服，應於收受送達後20日內向本院提出上訴
書狀，上訴於本院合議庭，並按他造當事人之人數附具繕本。如
委任律師提起上訴者，應一併繳納上訴審裁判費。　　　　　　
中　　華　　民　　國　　109 　年　　10　　月　　15　　日
                        書記官　林亭如